【裁判字號】    97,訴,978
【裁判日期】    970909
【裁判案由】    違反毒品危害防制條例
【裁判全文】
臺灣屏東地方法院刑事判決               97年度訴字第978號
公  訴  人  臺灣屏東地方法院檢察署檢察官
被      告  甲○○
上列被告因違反毒品危害防制條例案件，經檢察官提起公訴（97
年度毒偵字第1275號），被告就被訴事實為有罪之陳述，本院裁
定行簡式審判程序，判決如下：
    主  文
甲○○施用第一級毒品，累犯，處有期徒刑壹年。
    事  實
一、甲○○前於民國94年間因施用毒品案件，經本院以95年度毒
    聲字第56號裁定送觀察、勒戒後，認無繼續施用毒品之傾向
    ，於95年4 月25日觀察、勒戒執行完畢釋放，由臺灣屏東地
    方法院檢察署檢察官以94年度毒偵字第2967號、95年度毒偵
    字第711 號不起訴處分確定。另其於95年間因竊盜案件，經
    本院以95年度易字第453 號判決判處有期徒刑8 月確定；於
    同年間因違反毒品危害防制條例案件，經本院以95年度訴字
    第980 號判決判處有期徒刑8 月確定；於同年間因竊盜案件
    ，經本院以95年度易字第659 號判決判處有期徒刑7 月確定
    ；於同年間因詐欺案件，經本院以95年度簡字第1823號判決
    判處有期徒刑5 月確定，嗣上開有期徒刑8 月（毒品）、7
    月（竊盜）、5 月（詐欺）經本院96年度聲字第385 號裁定
    應執行有期徒刑1 年5 月，並與有期徒刑8 月（竊盜）接續
    執行，自95年12月26日起入監服刑，上開各徒刑經減刑並定
    其應執行之刑後於96年11月17日縮刑期滿執行完畢；復於97
    年間因違反毒品危害防制條例案件，經本院以97年度訴字第
    610 號判決判處有期徒刑1 年（尚未執行）。詎其猶不知悛
    悔，於觀察、勒戒執行完畢釋放後5 年內，復基於施用第一
    級毒品海洛因之犯意，於97年5 月7 日，在屏東縣內埔鄉公
    所停車場內，以香菸沾第一級毒品海洛因吸食之方式，施用
    第一級毒品海洛因1 次，嗣於97年5 月10日17時10分許，因
    其另涉竊盜案件為警盤查，經警知其有毒品之前科紀錄向其
    詢問，甲○○乃坦承施用毒品並同意採尿送驗而查獲。
二、案經屏東縣警察局內埔分局報請臺灣屏東地方法院檢察署檢
    察官偵查起訴。
    理  由
一、本件被告甲○○所犯係死刑、無期徒刑、最輕本刑為3 年以
    上有期徒刑以外之罪，其於準備程序中就被訴事實為有罪之
    陳述，經法官告知簡式審判程序之旨，並聽取當事人之意見
    後，本院認為適宜由受命法官獨任進行簡式審判程序。
二、上揭事實，業據被告甲○○於偵查中及本院審理時坦承不諱
    ，且被告為警所採集之尿液檢體，經送請臺灣檢驗科技股份
    有限公司以酵素免疫分析法及氣相層析質譜儀法檢驗，結果
    呈嗎啡陽性反應，有該公司濫用藥物尿液檢驗報告1 紙（見
    警卷）在卷足憑，堪信被告上開自白確與事實相符。又被告
    先前如事實欄所載，其於94年間因施用毒品案件，經本院以
    95年度毒聲字第56號裁定送觀察、勒戒後，認無繼續施用毒
    品之傾向，於95年4 月25日觀察、勒戒執行完畢釋放，由臺
    灣屏東地方法院檢察署檢察官以94年度毒偵字第2967號、95
    年度毒偵字第711 號不起訴處分確定等情，有全國施用毒品
    案件紀錄表及臺灣高等法院被告前案紀錄表在卷足憑，本件
    事證已臻明確，被告於觀察、勒戒執行完畢釋放後5 年內，
    再犯本件施用第一級毒品海洛因之犯行洵堪認定。
三、查海洛因為毒品危害防制條例第2 條第2 項第1 款明定之第
    一級毒品，不得持有及施用，核被告甲○○所為，係犯毒品
    危害防制條例第10條第1 項之施用第一級毒品罪。其施用前
    持有第一級毒品海洛因之低度行為，應為其施用第一級毒品
    海洛因之高度行為所吸收，不另論罪。又被告曾於95年間因
    竊盜案件，經本院以95年度易字第453 號判決判處有期徒刑
    8 月確定；於同年間因違反毒品危害防制條例案件，經本院
    以95年度訴字第980 號判決判處有期徒刑8 月確定；於同年
    間因竊盜案件，經本院以95年度易字第659 號判決判處有期
    徒刑7 月確定；於同年間因詐欺案件，經本院以95年度簡字
    第1823號判決判處有期徒刑5 月確定，嗣上開有期徒刑8 月
    （毒品）、7 月（竊盜）、5 月（詐欺）經本院96年度聲字
    第385 號裁定應執行有期徒刑1 年5 月，並與有期徒刑8 月
    （竊盜）接續執行，自95年12月26日起入監服刑，上開各徒
    刑經減刑並定其應執行之刑後於96年11月17日縮刑期滿執行
    完畢等情，有臺灣高等法院被告前案紀錄表1 份在卷可稽，
    其於受徒刑之執行完畢，5 年以內故意再犯本件有期徒刑以
    上之罪，為累犯，應依刑法第47條第1 項之規定加重其刑。
    爰審酌被告前經觀察、勒戒後，仍未戒斷其施用毒品之惡習
    ，並參酌其素行狀況、犯罪之動機、目的、手段、所生戕害
    其身心情形及犯罪後坦承犯行，態度尚非惡劣等一切情狀，
    量處如主文所示之刑，以資懲儆。
據上論斷，應依刑事訴訟法第299 條第1 項前段、第273 條之1
第1 項，毒品危害防制條例第10條第1 項，刑法第11條前段、第
47條第1 項，判決如主文。
本案經檢察官陳新君到庭執行職務。
中    華    民    國    97    年    9     月    9     日
                  刑事第五庭    法  官  林家聖
以上正本證明與原本無異。
如不服本判決應於收受本判決送達後10日內向本院提出上訴書狀
，其未敘述上訴理由者，並得於提起上訴後10日內向本院補提理
由書狀（均須按他造當事人之人數附繕本）「切勿逕送上級法院
」
中    華    民    國    97    年    9     月    9     日
                                書記官  陳蓉柔
附錄本判決論罪科刑法條全文：
毒品危害防制條例第10條第1項
施用第一級毒品者，處六月以上五年以下有期徒刑。


司法院資訊處製作；財團法人民間司法改革基金會備份。
